臺灣臺北地方法院刑事判決　　　　　　　96年度易字第1833號
公　訴　人　臺灣臺北地方法院檢察署檢察官
被　　　告　乙○○
上列被告因竊盜案件，經檢察官聲請簡易判決處刑（96年度偵字
第10897 號），本院認不宜以簡易判決處刑，改依通常程序審理
，判決如下：
    主  文
乙○○竊盜，處有期徒刑伍月，如易科罰金，以新臺幣壹仟元折
算壹日，減為有期徒刑貳月又拾伍日，如易科罰金，以新臺幣壹
仟元折算壹日。
    事  實
一、乙○○於民國95年10月18日上午8 時許，在臺北市○○區○○街，見甲○○所騎乘其前夫丙○○所有車牌號碼FYR-275
    號之重型機車停放於該處，且該車鑰匙仍插於機車上，竟意
    圖為自己不法之所有，竊得該車代步，嗣於同日上午9 時34
    分許，乙○○酒後復騎乘上開機車，行經臺北市○○區○○
    路125 巷與雙和街口時，因酒後駕車為警查獲並當場查扣上
    開機車。嗣因甲○○發覺上開機車遺失，詢問乙○○有無見
    到上開機車，乙○○告以並不知情後，甲○○乃轉告丙○○
    ，丙○○因而報警，始為警循線查悉上情。
二、案經丙○○訴由臺北縣政府警察局新店分局報告臺灣臺北地
    方法院檢察署檢察官偵查後聲請以簡易判判決處刑，本院認
    不宜以簡易判決處刑，改依通常程序審理。
    理  由
一、訊據被告乙○○固坦承於95年10月18日上午9 時34分許，酒
    後騎乘上開機車，行經臺北市○○區○○路125 巷與雙和街
    口時，為警攔檢後當場查扣上開機車之事實，惟否認有何竊
    盜之犯行，辯稱：係甲○○將該機車鑰匙交予伊保管，伊欲
    騎乘該車至甲○○住處還車時，因酒後駕車為警查扣該車等
    語。經查：
（一）95年10月18日上午8 時許，告訴人丙○○所有之車牌號碼
      FYR-275 號重型機車，係經丙○○前妻甲○○停放在臺北
      市○○區○○街，且被告於同日上午9 時34分許騎乘上開
      機車，行經臺北市○○區○○路125 巷與雙和街口時，因
      酒後駕車為警查獲並經警查扣該車等情，業據被告坦承不
      諱，核與證人甲○○於偵查中具結證述上述車輛係停放在
      臺北市○○區○○街等語相符，並有臺北市政府警察局舉
      發交通違規移置保管車輛收據及限期領回通知單、臺北市
      政府警察局舉發違反道路交通管理事件通知單、照片及臺
      北縣政府警察局車輛失竊電腦輸入單附卷可稽。
（二）又依證人甲○○於偵查中具結證述係將車鑰匙插在車上，
      並未將車借予被告使用等語，足認被告未經甲○○同意竊
      得該車代步。被告雖辯稱係甲○○將該機車鑰匙交予伊保
      管，伊欲騎乘該車至甲○○住處還車時，因酒後駕車為警
      查扣該車等語。惟查，證人丁○○於本院具結證述並未見
      到甲○○把鑰匙交給被告等語，與被告初於警詢時供稱丁○○目睹甲○○交予伊鑰匙等情顯有不符。參以被告供稱
      於該車查扣數日後甲○○詢問時始告知車輛遭扣等情，顯
      無為甲○○保管車輛之意，則被告豈有還車之舉？堪認證
      人甲○○之證述較為可採。被告上述所辯，均係卸責之詞
      ，不足採信。
（三）綜上所述，本案事證明確，被告竊盜犯行堪以認定。至被
      告雖聲請傳訊檳榔攤老闆娘以證明該車鑰匙確係甲○○交
      伊保管，惟被告無法提供證人姓名住址以供傳訊，且被告
      復於本院供稱並無他人看到甲○○交付車鑰匙予伊，是本
      院認無再傳訊之必要，併此敘明。
二、核被告所為，係犯刑法第320 條第1 項之竊盜罪。爰審酌被
    告一再否認犯行，犯後態度非佳，並參酌本案取得之財物之
    價值、被告之智識程度、犯罪動機、目的、手段等一切情狀
    ，量處如主文所示之刑，並諭知易科罰金之折算標準。又本
    件被告所犯上開罪名之時間係於96年4 月24日之前，且無中
    華民國九十六年罪犯減刑條例所定不得減刑之情形，爰依同
    條例第2 條第1 項第3 款、第7 條、第9 條規定，減其宣告
    刑2 分之1 ，併諭知易科罰金之折算標準。
據上論斷，應依刑事訴訟法第二百八十四條之一、第二百九十九
條第一項前段，刑法第三百二十條第一項、第四十一條第一項前
段，刑法施行法第一條之一，中華民國九十六年罪犯減刑條例第
二條第一項第三款、第七條、第九條，判決如主文。
本案經檢察官熊南彰到庭執行職務。
中　　華　　民　　國　　96　　年　　10　　月　　26　　日
　　　　　　　　　刑事第三庭    法　官　胡宗淦
以上正本證明與原本無異。
如不服本判決，應於判決送達後10日內向本院提出上訴狀（應抄
附繕本）。告訴人或被害人如對於本判決不服者，應具備理由請
求檢察官上訴，其上訴期間之計算係以檢察官收受判決正本之日
期為準。
　　　　　　　　　　　　　　　　書記官　張耀鴻
中　　華　　民　　國　　96　　年　　10　　月　　26　　日
附錄法條：
中華民國刑法第320條
（普通竊盜罪、竊佔罪）
意圖為自己或第三人不法之所有，而竊取他人之動產者，為竊盜
罪，處 5 年以下有期徒刑、拘役或 5 百元以下罰金。
意圖為自己或第三人不法之利益，而竊佔他人之不動產者，依前
項之規定處斷。
前二項之未遂犯罰之。
